【裁判字號】    98,易,81
【裁判日期】    980501
【裁判案由】    竊盜
【裁判全文】
臺灣新竹地方法院刑事判決                98年度易字第81號
公  訴  人  臺灣新竹地方法院檢察署檢察官
被      告  辛○○
                      453號.
上列被告因竊盜案件，經檢察官提起公訴（98年度偵字第1975號
），本院裁定改依簡式審判程序審理，判決如下：
    主  文
辛○○共同竊盜，累犯，處有期徒刑柒月，扣案之鳥網件、鳥
籠壹個、尼龍網袋個、竹竿陸支，均沒收。
    事  實
一、辛○○前因違反毒品危害防制條例案件，經本院以96年度竹
    簡字第1200號判決處有期徒刑4月確定，並於民國97年12月2
    4日易科罰金執行完畢。猶不知警惕，竟與姓名年籍不詳綽
    號「小林」之成年男子，基於意圖為自己不法所有之犯意聯
    絡，由「小林」先向辛○○提議架設捕鴿網以竊取他人放飛
    之賽鴿，2 人遂於98年2 月26日8 、9 時許，由辛○○駕駛
    車輛至新竹縣湖口鄉軍方裝甲兵訓練台震撼堡附近，與「小
    林」之男子在裝甲兵訓練台震撼堡東方300 公尺處，以竹竿
    架起3 件鳥網搭設陷阱捕捉他人所有之賽鴿，嗣後渠等所搭
    架之鳥網捕捉到14隻賽鴿（賽鴿腳環編號963633、768909、
    963605、919395、975646、192591、756875、149748、582
    933、615164、920924、140385、769074、UＺ0000000000，
    各鴿主姓名、放飛賽鴿時間地點及失竊賽鴿數量均詳如附表
    所示），嗣於翌日（即27日）上午辛○○前往上開山區巡視
    彼等之前所架設之捕鴿網是否已捕獲賽鴿，而於同日（即27
    日）上午11時許，為警當場查獲，並扣得鳥網3 件、鳥籠1
    個、尼龍網袋3 個、竹竿6 支。
二、案經新竹縣政府警察局竹北分局報請臺灣新竹地方法院檢察
    署檢察官偵查起訴。
    理  由
一、本件被告辛○○所犯竊盜罪，非死刑、無期徒刑、最輕本刑
    為3 年以上有期徒刑之罪，被告於本院準備程序進行中，就
    被訴事實為有罪之陳述，經本院認合於刑事訴訟法第273 條
    之1 之規定，裁定進行簡式審判程序，合先敘明。
二、上開犯罪事實，業據被告於警詢、偵查及本院審理中均坦承
    不諱，且有如附表所示之被害人丑○○、子○○、丙○○、
    乙○○、己○○、庚○○、壬○○、戊○○、甲○○、丁○
    ○、癸○○等共11人於警詢陳述在卷，並有贓物認領保管單
    11紙以及新竹縣政府警察局竹北分局98年3月25日竹縣北警
    偵字第09850022 17號函所附偵查報告1紙可按。此外，被告
    98年2月27日上午前往上開山區巡視渠等之前所架設之捕鴿
    網是否已捕獲賽鴿，而於同日上午11時許，為警當場查獲，
    並起獲遭捕捉14隻賽鴿，扣得鳥網3件、鳥籠1個、尼龍網袋
    3個、竹竿6支一節，亦有證人王翔鍾於警詢中之證述、新竹
    縣政府警察局竹北分局扣押筆錄、扣押物品目錄表及現場照
    片15張可資佐證，足認被告之自白與事實相符，本件事證明
    確，被告之竊盜犯行堪予認定。
三、核被告辛○○所為係犯刑法第320 條第1 項竊盜罪。被告與
    姓名年籍不詳綽號「小林」之成年男子上開竊鴿犯行，有犯
    意聯絡及行為分擔，為共同正犯。被告一行為同時竊取如附
    表所示之被害人丑○○等人所有之賽鴿，乃一行為同時侵害
    如附表所示之被害人之財產法益，為同種想像競合犯，應從
    一竊盜罪處斷。被告前因違反毒品危害防制條例案件，經本
    院以96年度竹簡字第1200號判決處有期徒刑4 月確定，並於
    97年12月24日易科罰金執行完畢，此有臺灣高等法院被告前
    案紀錄表在卷可參，其於前案執行完畢後5 年內故意再犯本
    件竊盜犯行，為累犯，應依刑法第47條第1 項之規定加重其
    刑。爰審酌被告不循正途謀財，竟思不勞而獲，以捕鴿網攔
    捕他人放飛之賽鴿，毫不尊重他人之財產權，所竊得賽鴿之
    價值、所生危害、犯後坦承犯行態度尚稱良好暨其他一切情
    狀，本院認公訴人於起訴書中所具體求刑2 年，未考量被告
    犯後坦承犯行態度良好以及所捕捉賽鴿大部分已返還鴿主，
    犯罪所生危害已降低之情形，並非相當，綜上所述，量處如
    主文所示之刑。
四、扣案之鳥網3 件、鳥籠1 個、尼龍網袋3 個、竹竿6 支係分
    別為被告辛○○及姓名年籍不詳綽號「小林」之成年男子所
    有，且供被告與「小林」共同竊鴿所用之物，均據被告辛○
    ○於警詢供承在卷，應分別依刑法第38條第1 項第2 宣告沒
    收，附此敘明。
據上論斷，應依刑事訴訟法第273 條之1 第1 項、第299 條第1
項前段，刑法第28條、第320 條第1 項、第55條、第47條第1 項
、第38條第1 項第2 款，判決如主文。
本案經檢察官陳玉華到庭執行職務。
中    華    民    國    98    年     5    月    1     日
                  刑事第一庭  法  官  方鴻愷
如不服本判決應於收受本判決後10日內向本院提出上訴書狀，上
訴書狀應敘述具體理由。上訴書狀未敘述上訴理由者，應於上訴
期間屆滿後20日內補提理由書狀於本院（均須按他造當事人之人
數附繕本）「 切勿逕送上級法院」。
中    華    民    國    98    年    5     月    1     日
                              書記官  周育瑜
附錄法條：
中華民國刑法第320條
意圖為自己或第三人不法之所有，而竊取他人之動產者，為竊盜
罪，處 5 年以下有期徒刑、拘役或 5 百元以下罰金。
意圖為自己或第三人不法之利益，而竊佔他人之不動產者，依前
項之規定處斷。
前二項之未遂犯罰之。
附表：
┌──┬─────┬─────────┬───────┐
│編號│被害人姓名│賽鴿放飛時間、地點│遭竊賽鴿數量  │
├──┼─────┼─────────┼───────┤
│１  │丑○○    │98年2 月27 日上午8│3 隻（賽鴿腳環│
│    │          │時許在基隆放飛    │編號：963633、│
│    │          │                  │768909、963605│
│    │          │                  │）            │
├──┼─────┼─────────┼───────┤
│２  │子○○    │98年2 月27日上午8 │1 隻（賽鴿編號│
│    │          │時許在臺北縣林口鄉│：769074）    │
│    │          │放飛              │              │
├──┼─────┼─────────┼───────┤
│３  │丙○○    │98年2 月27日上午9 │1 隻（賽鴿編號│
│    │          │時許在桃園縣龍潭鄉│：192591）    │
│    │          │放飛              │              │
├──┼─────┼─────────┼───────┤
│４  │乙○○    │不詳              │1 隻（賽鴿編號│
│    │          │                  │：756875）    │
├──┼─────┼─────────┼───────┤
│５  │己○○    │98年2 月27日上午7 │1 隻（賽鴿編號│
│    │          │時30分許在苗栗縣外│：149748）    │
│    │          │埔漁港放飛        │              │
├──┼─────┼─────────┼───────┤
│６  │庚○○    │98年2 月27 日上午7│1 隻（賽鴿編號│
│    │          │時30分許在苗栗縣外│：582933）    │
│    │          │埔海邊放飛        │              │
├──┼─────┼─────────┼───────┤
│７  │壬○○    │98年2 月27日上午7 │1 隻（賽鴿編號│
│    │          │時許在雲林縣臺西鄉│：615164）    │
│    │          │放飛              │              │
├──┼─────┼─────────┼───────┤
│８  │戊○○    │不詳              │1 隻（賽鴿編號│
│    │          │                  │：920924）    │
├──┼─────┼─────────┼───────┤
│９  │甲○○    │98年2 月27 日上午7│1 隻（賽鴿編號│
│    │          │時許在雲林縣臺西鄉│：140385）    │
│    │          │放飛              │              │
├──┼─────┼─────────┼───────┤
│１０│丁○○    │不詳              │1 隻（賽鴿編號│
│    │          │                  │：919395）    │
│    │          │                  │              │
├──┼─────┼─────────┼───────┤
│１１│癸○○    │98年2 月27 日上午8│1 隻（賽鴿編號│
│    │          │時許在桃園縣新屋鄉│：975646）    │
│    │          │放飛              │              │
├──┼─────┼─────────┼───────┤
│１２│不詳      │不詳              │1 隻（賽鴿編號│
│    │          │                  │：UＺ0000000000│
│    │          │                  │）            │
└──┴─────┴─────────┴───────┘


司法院資訊處製作；財團法人民間司法改革基金會備份。
